# 以联营企业股权对另一联营企业增资的会计处理

提问人：cfshichunsheng 时间：2019-09-17 16:35:05
陈版，您好。最近在学习计学撮要，在计学撮要 2015 问题 3-1-2 以联营企业股权对另一联营企业增资的会计处理案例中，是否还需要考虑未实现损益的抵销，如不需要考虑的准则依据是什么？

回答人：chenyiwei
由于该事项属于丧失对联营企业 B 的重大影响，属于跨越会计处理界线的重大经济事项，所以相关的损益全额确认，不考虑一般意义上的顺流交易未实现损益抵销。